# 同意控制下调整分录

提问人：叶子 1992 时间：2019-12-29 08:05:14
请问同一控制下企业合并 要做借：资本公积贷：盈余公积 未分配利润 此时调整的盈余公积和未分配利润是处于母公司最开始的控制时点起，还是以被投资方账面上所有者权益里的盈余公积和未分配利润为准因为觉得比如被投资方 10 年成立一直盈利那么所有者权益里从 10 年开始就会有累积的盈余公积和未分配利润 而母公司在 15 年取得被投资方的控制权，19 年将对被投资方的控制权转让给同一控制下的一家子公司 我做资本公积转盈余公积未分配利润调整分录时 是按照被投资方 10 年到 19 年的盈余公积未分配利润 还是按照 15—19 年的，可能自己的理解完全就是错的，谢谢您的回答

回答人：chenyiwei
此时调整的盈余公积和未分配利润是处于母公司最开始的控制时点起。
在你举的例子中，应该是按照 15—19 年的留存收益予以恢复。最终母公司取得控制权之前的年度形成的留存收益不再恢复。